【裁判字號】    98,訴,1210
【裁判日期】    980728
【裁判案由】    違反毒品危害防制條例
【裁判全文】
臺灣彰化地方法院刑事判決              98年度訴字第1210號
公  訴  人  臺灣彰化地方法院檢察署檢察官
被      告  甲○○
                    9號
上列被告因毒品危害防制條例案件，經檢察官提起公訴（98年度
毒偵字第1354號），因被告於準備程序中為有罪之陳述，合議庭
裁定由受命法官進行簡式審判程序，本判決如下：
    主  文
甲○○施用第一級毒品，累犯，處有期徒刑柒月；又施用第二級
毒品，累犯，處有期徒刑肆月。應執行有期徒刑玖月。
    事  實
一、甲○○前於民國95年間因施用毒品案件，經本院裁定送觀察
    、勒戒後，認無繼續施用毒品之傾向，於96年1 月2 日執行
    完畢釋放，並經臺灣彰化地方法院檢察署檢察官以95年度毒
    偵字第3223號為不起訴處分確定。另因公共危險案件，經臺
    灣高等法院臺中分院以96年度交上訴字第764 號判處有期徒
    刑1 年確定，因不服判決提起上訴，經最高法院以96年度台
    上字第3952號判決駁回上訴確定，再經臺灣高等法院臺中分
    院以96年度聲減字第3088號裁定減為有期徒刑6 月，並於97
    年6 月24日執行完畢。詎仍不知悔改，復基於施用第一級毒
    品海洛因之犯意，於98年5 月3 日下午1 時許，在彰化縣田
    中鎮○○路兒童公園廁所內，以將海洛因粉末摻入香菸內，
    再以點燃吸食方式，施用第一級毒品海洛因1 次。又施用第
    一級毒品海洛因後約10分鐘左右，在同一公廁內，基於施用
    第二級毒品甲基安非他命之犯意，將甲基安非他命粉末放置
    在玻璃球中，再以燒烤吸食煙霧方式，施用第二級毒品甲基
    安非他命1 次。嗣於98年5 月4 日下午5 時30分許，為警持
    本院核發之搜索票前往蔡興益（檢察官另案偵辦）位於彰化
    縣田中鎮○○路○ 段94巷149 弄1 號之住處執行搜索，經徵
    其同意採集尿液送驗後，結果呈嗎啡、安非他命、甲基安非
    他命及可待因陽性反應。
二、案經彰化縣警察局田中分局報請臺灣彰化地方法院檢察署檢
    察官偵查起訴。
    理  由
一、上揭事實，業據被告甲○○於本院審理時坦承不諱，且其於
    98年5 月4 日為警所採驗之尿液，經臺灣彰化地方法院檢察
    署委託警方送請詮昕科技股份有限公司檢驗結果，確呈嗎啡
    、可待因、安非他命及甲基安非他命等陽性反應，此有彰化
    縣警察局田中分局委託檢驗尿液代號與真實姓名對照認證單
    及該公司98年5 月15日所出具之濫用藥物尿液檢驗報告各1
    紙附卷可稽，故綜上事證，足徵被告前開施用第一級毒品海
    洛因及施用第二級毒品甲基安非他命之自白核與事實相符，
    堪可採為論罪科刑之依據。
二、毒品危害防制條例第10條施用第一、二級毒品之罪者，檢察
    官應先聲請法院裁定將被告令送勒戒處所觀察、勒戒，經觀
    察、勒戒後，認無繼續施用毒品傾向者，應即釋放，並為不
    起訴之處分或不付審理之裁定；認有繼續施用毒品傾向者，
    應由檢察官聲請法院裁定令入戒治處所施以強制戒治，且經
    觀察、勒戒或強制戒治執行完畢釋放後，5年內再犯第10 條
    之罪，檢察官應依一般刑事訴訟程序予以起訴論罪科刑，此
    觀諸毒品危害防制條例第20條第1項、第2項、第23條第2項
    前段規定自明。被告前於95年間因施用毒品案件，經本院裁
    定送觀察、勒戒後，認無繼續施用毒品之傾向，於96年1 月
    2 日執行完畢釋放，並經臺灣彰化地方法院檢察署檢察官以
    95年度毒偵字第3223號為不起訴處分確定，有臺灣高等法院
    被告前案紀錄表、臺灣彰化地方法院檢察署刑案資料查註紀
    錄表各1 份附卷可參，其於前開執行完畢釋放後5 年內，復
    犯本件施用第一、二級毒品罪，事證明確，應予依法論科。
三、按海洛因係毒品危害防制條例所定之第一級毒品，而甲基安
    非他命則係同條例所定之第二級毒品，均不得非法施用。核
    被告所為，分別係犯毒品危害防制條例第10條第1 項之施用
    第一級毒品罪及同條第2 項之施用第二級毒品罪。其為供施
    用第一級毒品及第二級毒品而持有各該級毒品之低度行為，
    應各為施用之高度行為所吸收，均不另論罪。又被告所犯上
    開2 罪間，犯意各別，且行為時間及手段互異，應予分論併
    罰。又被告有上開事實欄所載之前科紀錄，有臺灣高等法院
    被告前案紀錄表、臺灣彰化地方法院檢察署刑案資料查註紀
    錄表各1 份在卷可憑，其於有期徒刑執行完畢後，5 年內故
    意再犯本案有期徒刑以上之2 罪，均累犯，各應依刑法第47
    條第1 項之規定加重其刑。爰審酌被告之素行、犯罪之動機
    、目的、施用毒品係戕害自身健康、施用海洛因及甲基安非
    他命各1 次之手段、所生危害及犯罪後之態度等一切情狀，
    就其所為上開施用第一級毒品及施用第二級毒品犯行，分別
    量處如主文所示之刑，並定其應執行之刑，以示懲儆。
據上論斷，應依刑事訴訟法第273 條之1 第1 項、第299 條第1
項前段，毒品危害防制條例第10條第1 項、第2 項，刑法第11條
前段、第47條第1 項、第51條第5 款，判決如主文。
本案經檢察官鄭少到庭執行職務。
中    華    民    國    98    年    7     月    28    日
                  刑事第六庭          法  官  鮑慧忠
以上正本證明與原本無異。
如不服本判決應於收受判決後10日內向本院提出上訴書狀，並應
敘述具體理由；其未敘述上訴理由者，應於上訴期間屆滿後20日
內向本院補提理由書 (均須按他造當事人之人數附繕本)「 切勿
逕送上級法院」。
中    華    民    國    98    年    7     月    28    日
                                      書記官  陳秀娟
附錄本案論罪科刑法條全文：
毒品危害防制條例第10條
施用第一級毒品者，處 6 月以上 5 年以下有期徒刑。
施用第二級毒品者，處 3 年以下有期徒刑。


司法院資訊處製作；財團法人民間司法改革基金會備份。
